臺灣高等法院刑事判決　　　　　　　　　　　　　九十一年度上易字第一二二九號
　　上　訴　人
　　即 自訴 人　乙○○
　　被　　　告　甲○○
右上訴人因被告傷害案件，不服臺灣士林地方法院九十一年度自字第二二號，中華民
國九十一年三月二十日第一審判決提起上訴，本院判決如左：
    主  文
上訴駁回。
    事  實
一、甲○○於民國九十年七月二十四日晚上十點四十分，在台北市○○區○○路二四
    五巷二十號附近，與債權人乙○○相遇，因乙○○要求伊返還之前借款，甲○○
    竟基於傷害故意，以拳頭毆打乙○○的身體並推倒乙○○，致乙○○受到左胸壁
    挫傷及左手拇指挫傷的傷害。
二、案經自訴人乙○○提起自訴。
    理  由
一、訊據被告甲○○固坦承於上開時地與自訴人乙○○發生爭執，惟矢口否認有傷害
    犯行，辯稱：當時自訴人好像有喝酒，用手搭伊肩膀問錢的事，伊就跟自訴人說
    錢是他的太太借的，叫自訴人去找伊太太，後來自訴人撞到其小孩，小孩在哭，
    伊就把自訴人推倒，自訴人跌倒後還用腳踢他，自訴人又跑回家要拿鐮刀要殺伊
    ，自訴人之子看到，就把鐮刀搶過去，自訴人還一直罵伊。鄰居看到報警，自訴
    人是與其太太有金錢糾紛，伊太太向自訴人借新台幣十三萬元，尚欠九萬元，目
    前是因為經濟困難才沒有還等語。
二、經查：右開事實，業據自訴人指證歷歷在卷，且查證人即承辦警員韓忠翰在原審
    審理時到庭證稱：「我們接到報案，到現場只看到二家出來叫囂，看到有一位女
    的在講金錢糾紛的事，現場沒有看到有人受傷，自訴人及被告二人均稱對方打人
    ，但沒有看到他們外表有明顯的外傷，一位稱頭部有被敲，另一位講什麼我已經
    忘記了，我們就在現場安撫，我跟他們講如果現在要告的話，請他們現在跟我回
    派出所作筆錄，他們說要驗完傷再告，協調後他們家屬就帶他們各自回家，我們
    待在那邊二十分鐘左右」、「（你當天有無看到雙方有誰有帶刀子出來？）沒有
    ，當時現場很亂：：」等語（見原審卷第三九頁）。復有台北市政府警察局北投
    分局受理各類案件紀錄表載明：「有人打群架，乙○○與甲○○兩人債務糾紛進
    而互毆，雙方暫不提告訴。」等情，此有上開紀錄表一紙附卷可參（見原審卷第
    二八頁）。參諸被告在原審審理中亦自承自訴人倒下後手可能有擦傷（見原審卷
    第十五頁），核與自訴人所提振德中醫診所九十年九月五日診斷證明書記載右手
    拇指挫傷相符（見原審卷第四頁）。被告在本院雖辯稱證人韓忠翰亦證稱當場未
    看到有人受傷云云，惟查被害人所受之傷係左胸壁挫傷、左手姆指挫傷，如前所
    述，上開傷勢均非在頭臉處明顯可見，倘未經檢視，自難發現，是員警之上開證
    詞亦不足以推翻本案證據，為有利被告之認定。綜上所述，被告所辯不足採信。
    本件事證明確，被告傷害犯行，足堪認定。
三、核被告所為，係犯刑法第二百七十七條第一項之傷害罪。原審因以被告罪證明確
    ，適用刑法第二百七十七條第一項、第四十一條第一項前段，罰金罰鍰提高標準
    條例第一條前段、第二條規定，併審酌被告之品行、素行、犯罪之動機、目的、
    手段、犯罪時所受之刺激、被害人所受傷害程度及被告犯罪後之態度等一切情狀
    ，量處拘役二十日，並諭知易科罰金之折算標準。認事用法，經核並無不合，量
    刑亦稱妥適。自訴人上訴以所受傷害月餘未癒，足見被告下手非輕，原判決量刑
    過輕云云，指摘原判決不當，為無理由，其上訴自應予以駁回。
據上論斷，應依刑事訴訟法第三百六十八條，判決如主文。
中      華      民      國    九十一    年     六       月    二十八    日
                              台灣高等法院刑事第十庭
                                  審判長法  官  溫  耀  源
                                        法  官  黃  金  富
                                        法  官  何  菁  莪
右正本證明與原本無異。
不得上訴。
                                        書記官  吳  瑞  英
中      華      民      國     九十一   年     七       月        一    日
附錄：本案論罪科刑法條全文
刑法第二百七十七條
傷害人之身體或健康者，處三年以下有期徒刑、拘役或一千元以下罰金。
犯前項之罪，因而致人於死者，處無期徒刑或七年以上有期徒刑，致重傷者，處三年
以上、十年以下有期徒刑。
